臺灣板橋地方法院刑事判決　　　　　　　　　　　　　九十一年度易字第二五七號
　　公　訴　人　臺灣板橋地方法院檢察署檢察官
　　被　　　告　甲○○
右列被告因違反毒品危害防制條例案件，經檢察官提起公訴 (九十年度毒偵字第三五
五七、四二六六號），本院判決如左：
    主  文
甲○○連續施用第二級毒品，累犯，處有期徒刑捌月。
    事  實
一、甲○○於民國（下同）八十五年間，因違反麻醉藥品管理條例案件，經本院分別
    判處有期徒刑五月（非法吸用麻醉藥品部分）及五年二月（非法販賣麻醉藥品部
    分），暨定其應執行刑為有期徒刑五年五月，嗣其非法吸用麻醉藥品部分確定，
    其非法販賣麻醉藥品部分經提起上訴，亦由臺灣高等法院駁回上訴而確定，並自
    八十五年九月四日起入監服刑，迨八十八年五月十三日獲假釋付保護管束，迄九
    十年十月二十九日，因其假釋未經撤銷而執行完畢，惟於上開假釋期間內，復涉
    犯施用第二級毒品安非他命案件，經依本院九十年度毒聲字第一九０三號裁定送
    觀察、勒戒後，認無繼續施用毒品傾向，而由臺灣板橋地方法院檢察署檢察官於
    九十年五月二十一日以九十年度毒偵字第二０三一號為不起訴處分確定，詎其於
    上開假釋未經撤銷而執行完畢後，猶不知悔改，再基於施用第二級毒品安非他命
    之概括犯意，自九十年九月二日（起訴書誤載為九十年九月三日回溯九十六小時
    內之某時）起同年十一月四日止，在位於臺北縣永和市○○路六八０巷一號三樓
    之「玉馬賓館」及其位於同市○○路九二巷一弄一號之住處內（起訴書略載為「
    玉馬賓館」等處），連續以將第二級毒品安非他命置入吸食器內加熱燒烤再吸食
    所產生煙霧之方式，施用第二級毒品安非他命多次，嗣於九十年七月三日下午五
    時三十五分許及同年十一月四日晚間七時三十分許，先後為警在國道三號公路北
    向四十二公里處及上開「玉馬賓館」三０一室內查獲，甲○○再犯施用毒品案件
    ，經警移送由臺灣板橋地方法院檢察署檢察官偵辦後，乃依本院九十年度毒聲字
    第四三五一號裁定送觀察、勒戒，經認有繼續施用毒品傾向，再依本院九十年度
    毒聲字第四六二四號裁定送入戒治處所施以強制戒治，現仍於臺灣嘉義戒治所執
    行強制治戒中。
二、案經內政部警政署國道公路警察局第六警察隊暨臺北縣政府警察局永和分局報請
    臺灣板橋地方法院檢察署檢察官偵查起訴。
    理  由
一、右揭事實，業據被告甲○○於本院審理時坦承不諱，且其先後二次為警查獲後所
    採集之尿液檢體，經分別送請昭信科技顧問股份有限公司以酵素免疫分析法及氣
    相層析質譜分析法鑑驗結果，亦均呈安非他命類陽性反應，有該公司九十年九月
    二十七日濫用藥物陽性檢體檢驗報告一份及同年十一月十四日濫用藥物陽性檢體
    檢驗報告影本一份附卷可稽，堪信被告上開自白確與事實相符；次查被告先前如
    事實欄所載，於九十年間，因涉犯施用第二級毒品安非他命案件，經依本院九十
    年度毒聲字第一九０三號裁定送觀察、勒戒，認無繼續施用毒品傾向，而由臺灣
    板橋地方法院檢察署檢察官於九十年五月二十一日以九十年度毒偵字第二０三一
    號為不起訴處分確定後，復連續施用第二級毒品安非他命，經警查獲並移送由臺
    灣板橋地方法院檢察署檢察官偵辦，即依本院九十年度毒聲字第四三五一號裁定
    送觀察、勒戒，嗣認有繼續施用毒品傾向，再依本院九十年度毒聲字第四六二四
    號裁定送入戒治處所施以強制戒治等節，有上開案件之不起訴處分書一份（法學
    檢索資料列印本）、本院九十年度毒聲字第四三五一號及同年度毒聲字第四六二
    四刑事裁定二份、臺灣臺北看守所附設勒戒處所有無繼續施用毒品傾向證明書一
    份、臺灣高等法院檢察署刑案紀錄簡覆表一份、臺灣高等法院被告全國前案紀錄
    表一份在卷足憑，被告再犯施用第二級毒品罪，與毒品危害防制條例第二十條第
    三項前段之規定相符，殆無疑問。綜上所述，本案事證已臻明確，被告犯行洵堪
    認定。
二、查安非他命為毒品危害防制條例第二條第一項第二款明定之第二級毒品，不得持
    有、施用及販賣。核被告所為，係犯毒品危害防制條例第十條第二項之施用第二
    級毒品罪；其先後多次施用第二級毒品安非他命犯行，時間緊接，犯罪構成要件
    相同，所犯罪名又屬同一，顯係基於概括犯意反覆而為，為連續犯，應依刑法第
    五十六條規定論以一罪並加重其刑；至其施用前、後持有安非他命之低度行為，
    應為其施用之高度行為所吸收，不另論罪。末查被告曾於八十五年間，因違反麻
    醉藥品管理條例案件，經本院分別判處有期徒刑五月（非法吸用麻醉藥品部分）
    及五年二月（非法販賣麻醉藥品部分），暨定其應執行刑為有期徒刑五年五月，
    嗣其非法吸用麻醉藥品部分確定，其非法販賣麻醉藥品部分經提起上訴，亦由臺
    灣高等法院駁回上訴而確定，並自八十五年九月四日起入監服刑，迨八十八年五
    月十三日獲假釋付保護管束，迄九十年十月二十九日，因其假釋未經撤銷而執行
    完畢，有臺灣高等法院檢察署刑案紀錄簡覆表一份在卷可稽，其於受有期徒刑之
    執行完畢後，五年以內再犯本案有期徒刑以上之罪，為累犯，應依刑法第四十七
    條之規定遞加重其刑。爰審酌被告前經觀察、勒戒，仍未戒斷其施用毒品之惡習
    ，並參酌其犯罪之動機、目的、手段、所生戕害其身心情形及犯罪後坦承犯態度
    尚非惡劣等一切情狀，量處如主文所示之刑，以資懲儆。
三、本案為警查獲之際，雖一併扣得第一級毒品海洛英二包，惟被告當時係另行施用
    海洛英，並無同時併用安非他命與該等海洛英之行為等節，業據被告於本院審理
    時供明在卷，從而，尚無從遽認被告所涉施用第一級毒品海洛英犯行與本案之施
    用第二級毒品安非他命犯行間，具有何等裁判上一罪關係，亦難認上開扣案之第
    一級毒品海洛英與本案具有何等關連性，爰不予宣告沒收銷燬；至被告所涉之上
    開施用第一級毒品海洛英犯行，則應由檢察官另行偵辦，附此敘明。
據上論斷，應依刑事訴訟法第二百九十九條第一項前段，毒品危害防制條例第十條第
一項，刑法第十一條前段、第五十六條、第四十七條，判決如主文。
本案經檢察官賴惠慈到庭執行職務
中      華      民      國      九十一      年     四     月     九     日
                                        臺灣板橋地方法院刑事第二庭
                                            法  官  王  屏  夏
右正本證明與原本無異。
如不服本判決，應於判決送達後十日內向本院提出上訴狀。
                                            書記官  楊  璧  華
中      華      民      國      九十一      年     四     月     九     日
附錄本案論罪科刑法條全文：
毒品危害防制條例第十條：
施用第一級毒品者，處六月以上五年以下有期徒刑。
施用第二級毒品者，處三年以下有期徒刑。
